# 请教陈版主，关于同时发生多项租赁条款变更的会计处理

提问人：luohongxiu 时间：2022-07-11 11:53:17
我现在所在的企业，向政府租赁一个产业园，每年租金三千万元，原租赁合同约定租赁至 2052 年，由于企业无借款，折现率参考了 5 年期LPR4.65%。 2021 年 1 月 1 日按照 32 年的租赁期确认使用权资产，并开始计提折旧，分摊未确认融资费用（租赁期 32 年，年租金 3000 万元，折现率4.65%）。 现在政府计划从 2023 年期重新修订租赁条款，租赁期缩短 12 年，并同时上涨年租金500 万元，即现在租赁期至 2040 年终止，每年租金 3500 万元，另外由于 2022 年 5 月， 5 年期LPR下降至4.45%。
由于此次租赁变更较为复杂，是否可以直接将原使用权资产直接终止确认，按照新的条款重新于 2023 年确认使用权资产。（租赁期 32 年，年租金 3000 万元，折现率4.45%）

回答人：chenyiwei
由于此次租赁变更同时涉及租赁期缩短、租金水平调整和折现率变动，则：
1 、对于缩短的租赁年限（原租赁的最后 12 年）对应的使用权资产账面价值和租赁负债折现值分别予以终止确认，差额确认资产处置损益；
2 、对于剩余租赁期内（至 2040 年）的年租金和折现率调整，根据变更后的年租金和折现率重新测算租赁变更日租赁负债的应有余额，与现有余额之间的差额同步调整使用权资产和租赁负债。对调整后的使用权资产账面价值在新确定的剩余租赁期（至 2040 年）内计提折旧。